臺灣高雄地方法院刑事判決　　　　　　 96年度交易字第126號
公　訴　人　臺灣高雄地方法院檢察署檢察官
被　　　告　甲○○
上列被告因公共危險案件，經檢察官提起公訴（95年度偵字第
26025 號），本院判決如下：
    主  文
本件公訴不受理。
    理  由
一、公訴意旨略以：被告甲○○於民國94年6 月8 日晚間8 時20
    分許，在高雄市○○路與中安交岔口旁之檳榔攤飲用5 瓶啤
    酒，已因之欠缺通常注意力，而無安全駕駛車輛之能力，詎
    猶於同日晚間9 時30分許騎乘車牌號碼：YKX-503 號重型機
    車，行經高雄市小港區○○○路，為警攔查，並測得其吐氣
    酒精濃度高達每公升0.61毫克，始悉上情，因認被告上開行
    為涉有刑法第185 條之3 之服用酒類，不能安全駕駛動力交
    通工具而駕駛罪嫌等語。
二、按被告於緩起訴期間內，違背第253 條之2 第1 項各款之應
    遵守或履行事項者，檢察官得依職權撤銷原處分，繼續偵查
    或起訴，刑事訴訟法第253 條之3 第1 項第3 款定有明文。
    惟撤銷原緩起訴處分，須於緩起訴處分期間屆滿前為之，並
    經對外表示而生效始可（法務部94年3 月2 日法檢字第0940
    800722號函同此見解），倘至緩起訴期滿之時為止，尚未撤
    銷緩起訴之處分並對外公告或合法送達當事人，而未能生效
    者，自屬「緩起訴處分期滿未經撤銷」，依刑事訴訟法第26
    0 條規定，非有該條各款所列情形之一，檢察官不得對於同
    一案件再行起訴，亦即原緩起訴處分已發生實質之確定力，
    嗣後無從再行撤銷緩起訴之處分使其消滅。是檢察官如未發
    現新事實、新證據，亦無刑事訴訟法第420 條第1 項第1 款
    、第2 款、第4 款或第5 款所定得為再審原因，而再行訴追
    者，即屬有違法律規定，法院應諭知不受理之判決，並得不
    經言詞辯論為之，此觀刑事訴訟法第303 條第1 款、第307
    條規定至明。
三、經查：
（一）本件被告因涉犯前開公共危險罪，經臺灣高雄地方法院檢
      察署檢察官以94年度偵字第13426 號為緩起訴處分，緩起
      訴期間為一年，並應向財團法人被害人保護協會台灣高雄
      分會支付新台幣（下同）2 萬元，經依職權送請再議，業
      經臺灣高等法院高雄分院檢察署於94年8 月15日以94年度
      上職議字第1953號為駁回再議之處分確定在案。嗣被告於
      緩起訴期間內，未依緩起訴處分內容，向上開公益團體支
      付2 萬元，而有刑事訴訟法第253 條之3 第1 項第3 款之
      事由，固經該署檢察官於95年2 月15日以95年度撤緩字第
      85號撤銷緩起訴處分（下稱第一次撤銷緩起訴處分）。然
      查，按送達於應受送達人之住居所、事務所或營業所行之
      ，民事訴訟法第136 條、刑事訴訟法第62條第有明文。本
      件被告於94年7 月8 日檢察官為緩起訴處分時，係設籍於
      「高雄市○○區○○路219 巷1 號」，居住於「高雄市○
      ○區○○街28號」之居所地，而本件檢察官上開第一次撤
      銷緩起訴處分書，亦係向被告先前位於「高雄市○○區○
      ○路219 巷1 號」之戶籍地，及於「高雄市○○區○○街
      28號」之居所地為送達，且因未獲會晤本人，亦無受領文
      書之同居人或受僱人，故均於95年3 月10日將上開撤銷緩
      起訴處分書寄存於高雄市政府警察局小港分局大林派出所
      ，有臺灣高雄地方法院檢察署緩起訴處分書之送達證書（
      見94年緩字第2360號卷《無頁數》）、95年度撤緩字第85
      號撤銷緩起訴處分書之送達證書（見95年度撤緩字第85號
      卷第9 、10頁）附卷足憑。然被告嗣於94年7 月28日將其
      戶籍遷入「高雄市○○區○○路50號」，有被告個人之戶
      政資料查詢結果在卷可稽（見95年交簡字第1133號卷第6
      頁），且其於94年6 月21日之偵訊中，亦已陳報上開「高
      雄市○○區○○路50號」之址為送達處所（見94年度偵字
      第13426 號卷第17頁）；於94年11月7 日復具狀陳明其住
      所為「高雄市○○區○○路50號」（未將上開居所併為陳
      報，顯已廢止該居所），亦有其刑事申請狀附於該署94年
      執他字第2626號卷可稽。被告所設籍之「高雄市○○區○
      ○路50號」，至95年5 月15日始遷移至「高雄市○○區○
      ○路281 巷94之2 號」之地址（嗣於同年11月7 日復遷籍
      於「高雄市○○區○○街21號4 樓」之現址），亦有其個
      人基本資料可憑（見95年度交易字第178 號卷第11頁、本
      案卷第32頁）。是本件被告於94年7 月28至95年5 月14日
      間之住所均為「高雄市○○區○○路50號」無疑。又該署
      所寄發之支付公益團體通知書亦曾向該地寄送，為被告收
      受送達，亦有該送達證書附卷可憑（見94年緩字第2360號
      卷《無頁數》），足見上開送達處所已為該署所明知。而
      本件第一次撤銷緩起訴處分書係檢察官於95年2 月15日製
      作完成，依法自應向被告之住所地即「高雄市○○區○○
      路50號」送達，始為合法。本件第一次撤銷緩起訴處分書
      卻仍對被告早已變更之住所、居所為送達，而未對上開「
      高雄市○○區○○路50號」之地址為送達，難認適法。又
      卷內復無證據證明上開處分書業為被告本人所收受，是尚
      難認被告已合法收受該第一次撤銷緩起訴處分書。此亦為
      本院95年度交易字第178 號所同認，而對檢察官於95年4
      月10日以95年度撤緩偵字第99號就同一事實向本院聲請以
      簡易判決處刑（95年度交簡字第1133號），以上揭第一次
      撤銷緩起訴處分書未經合法送達被告為由，判決公訴不受
      理，嗣經提起上訴，再經臺灣高等法院95年度交上易字第
      69號判決駁回上訴確定在案。
（二）又臺灣高雄地方法院檢察署檢察官於上開公訴不受理判決
      確定後，復於95年10月11日再以95年度撤緩字第85號撤銷
      前開緩起訴處分（下稱第二次撤銷前開緩起訴處分），並
      就同一事實另以95年度偵字第26 025號向本院提起公訴，
      經本院以96年度交易字第126 號受理在案，亦有上開第二
      次撤銷緩起訴處分書1 份在卷可考。惟查，上開94年度偵
      字第13426 號緩起訴處分，業經臺灣高等法院高雄分院檢
      察署於94年8 月15日以94年度上職議字第1953號為駁回再
      議之處分確定，已如前述，故應自斯日起算緩起訴期間1
      年，則該緩起訴期間業於95年8 月14日屆滿，而臺灣高雄
      地方法院檢察署檢察官迨至95年10月11日始為上開第二次
      撤銷緩起訴處分，並於95年12月5 日送達被告於同年11月
      7 日甫遷移之新址「高雄市○○區○○街21號4 樓」由其
      本人收受，有臺灣高雄地方法院檢察署送達證書1 紙附卷
      可查（95年度撤緩字第85號卷第18頁），已逾上開緩起訴
      期間，依前揭法條及說明，該於緩起訴處分發生實質確定
      力後所為之撤銷，自不生效力，且依卷附證據，亦查無檢
      察官發現新事實或新證據，或有刑事訴訟法第420 條第1
      項第1 款、第2 款、第4 款或第5 款所定得為再審原因之
      情形。茲檢察官違背前開刑事訴訟法第260 條之規定，而
      就同一案件再行向本院提起公訴，揆諸前揭規定，爰不經
      言詞辯論，逕諭知不受理之判決。
據上論斷，應依刑事訴訟法第303 條第1 款、第307 條，判決如
主文。
中　　華　　民　　國　96     年　   4 　　月　   27 　日
                   交通法庭  審判長法  官  黃惠玲
                                   法  官  郭宜芳
                                   法  官  蔣志宗
以上正本證明與原本無異。
如不服本判決，應於判決送達後10日內，向本院提出上訴狀。
中　　華　　民　　國　　96　　年　　4 　　月　　18　　日
                                   書記官  洪育祺
